【裁判字號】    89,自,727
【裁判日期】    891107
【裁判案由】    竊盜等
【裁判全文】
台灣台中地方法院刑事判決                          八十九年度自字第七二七號
    自  訴  人  丁○○
    被      告  戊○○
右列被告因竊盜案件，經自訴人提起自訴，本院判決如左：
    主  文
戊○○無罪。
    理  由
一、自訴意旨詳如自訴狀所載。
二、按犯罪事實應依證據認定之，無證據不得推定其犯罪事實；不能證明被告犯罪或
    其行為不罰者，應諭知無罪之判決，刑事訴訟法第一百五十四條、第三百零一條
    第一項分別定有明文。又自訴人之指訴，係以使被告受刑事追訴為目的，是其陳
    述是否與事實相符，仍應調查其他證據以資審認。再認定不利於被告之事實，須
    依積極證據，苟積極證據不足為不利於被告事實之認定時，即應為有利於被告之
    認定，更不必有何有利之證據。另刑事訴訟法上所謂認定犯罪事實之證據，係指
    足以認定被告確有犯罪行為之積極證據而言，該項證據自須適合於被告犯罪事實
    之認定，始得採為斷罪資料，最高法院三十年上字第八一六、二十九年上字第三
    一○五號、五十二年台上字第一三○○號著有判例可資參照。訊據被告戊○○堅
    決否認有何竊盜犯行，辯稱：右開自小客車為伊所有，於民國八十九年四月七日
    租予自訴人使用，約定自訴人每月應給付租金新台幣（下同）一萬五千元，詎自
    訴人自同年七月七日起即未依約給付租金，八十九年八月二十四日伊先生張進華
    即曾前往自訴人家中處理，當時乙○○亦在場，並自稱是自訴人女兒之男友，嗣
    於八十九年八月二十五日清晨張進華尋獲該車，始將該車取回，伊曾請自訴人至
    伊經營之公司取回車內貨物，但自訴人均未前往取回等語。
三、經查，（一）右開自小客車確為被告所有，並於八十九年四月七日租予自訴人使
    用，約定自訴人每月應給付租金一萬五千元等情，已為自訴人所是認，並有自訴
    人提出之合約書一紙在卷可稽，堪可認定，自訴人指訴被告竊取該自小客車云云
    ，要屬無據。（二）自訴人租用上開自小客車後，自八十九年七月七日起即未依
    約給付租金，嗣被告之丈夫張進華乃於八十九年八月二十五日清晨將車取回，因
    當時該自小客車車內尚有自訴人之貨物，張進華乃請警員到場，俟警員甲○○到
    場後，張進華並請甲○○看車內貨物，嗣因該車當時所在位置係屬台中市第四分
    局轄區，甲○○乃於通知勤務中心轉知台中市第四分局人員到場處理後，離開現
    場，之後張進昌即將該車駛至警察局，並即通報警員丙○○，張進華並依丙○○
    之建議拍照存證。嗣被告並曾於八十九年九月十三日發存證信函請自訴人前往被
    告經營之公司取回車內貨物等情，業據證人張進華到庭證陳在卷，核與證人甲○○及丙○○二人證述情節相符，復經張進華當庭提出照片為證，並有前述存證信
    函影本一份在卷可稽。且前開自小客車確為張進華取走，自訴人亦確有收到上開
    存證信函等節，亦據自訴人友人乙○○及自訴人於審理中陳明屬實。是觀諸上開
    自小客車係張進華於八十九年八月二十五日清晨所尋獲，張進華並即請警員到場
    ，嗣並將該車駛往警局，通報警員後，隨即拍照存證，及被告並曾發存證信函請
    自訴人取回車內貨物等情，被告辯稱伊並無竊取該自小客車內之貨物之不法所有
    意圖等語，應堪採信。（三）自訴人雖於八十九年十月九日本院審理中指稱被告
    所提出之車內貨物清單與伊之貨物清單不符，及嗣於同年月二十四日本院審理中
    當庭提出其所製作之清單一紙，惟其既稱：伊並無任何證據可供證明上開自小客
    車內究有那些貨物等語，則揆諸首開說明，自難僅憑自訴人此片面之指訴，遽為
    被告有罪之認定。至自訴人請求訊問之證人乙○○雖於審理中證稱：「（當時車
    內是否有貨物？）有，是藝品類，貨物有的有包裝，是用硬盒包裝，有的沒有包
    裝，沒有包裝的是茶壺、石雕。」云云，惟乙○○上開證詞本不足以證明被告提
    出之貨物清單有誤，參以自訴人與乙○○已認識二、三年，乙○○確在追求自訴
    人女兒，已經乙○○於審理中供明在卷，核與被告所辯情節相符乙情，益難僅憑
    乙○○之上開證詞，遽為不利於被告之認定。此外，復查無其他積極證據，足認
    被告有何意圖為自己不法所有之竊盜犯行，既不能證明其犯罪，自應為無罪之諭
    知。
據上論斷，應依刑事訴訟法第三百四十三條、第三百零一條第一項，判決如主文。
中    華    民    國    八十九    年      十一      月        七        日
                                        法  官  江  奇  峰
右正本證明與原本無異。
如不服本判決，應於送達後十日內向本院提出上訴狀(須附繕本)，上訴於台灣高等
法院台中分院。
                                        書記官
中    華    民    國    八十九    年      十一      月         七       日


司法院資訊處製作；財團法人民間司法改革基金會備份。
